【裁判字號】    95,訴,1122
【裁判日期】    950720
【裁判案由】    槍砲彈藥刀械管制
【裁判全文】
臺灣板橋地方法院刑事判決              95年度訴字第1122號
公  訴  人  臺灣板橋地方法院檢察署檢察官
被      告  甲○○
                    （另案於臺灣臺北監獄臺北分監執行中）
指定辯護人  郭盈蘭律師
上列被告因違反槍砲彈藥刀械管制條例案件，經檢察官提起公訴
（九十四年度核退偵字第七六五號），本院判決如下：
    主    文
甲○○未經許可，寄藏可發射子彈具有殺傷力之改造手槍，累犯
，處有期徒刑參年肆月，併科罰金新臺幣拾伍萬元，罰金部分如
易服勞役，以新臺幣壹仟元折算壹日。扣案仿ＢＥＲＥＴＴＡ廠
九二ＦＳ型半自動手槍製造之改造手槍壹枝（槍枝管制編號00
00000000號，含彈匣壹個）沒收之。
    犯罪事實
一、甲○○前於民國九十三年間因違反毒品危害防制條例案件，
    經本院以九十三年度簡字第七四五號判處應執行有期徒刑六
    月，如易科罰金，以銀元三百元折算一日確定，於九十三年
    七月九日易科罰金執行完畢（於本案構成累犯）。詎猶不知
    悔改，明知可發射子彈具有殺傷力之改造手槍係槍砲彈藥刀
    械管制條例所列管之槍枝，非經主管機關許可，不得持有、
    寄藏，竟基於受託寄藏具有殺傷力槍枝之犯意，於九十四年
    二月四日某時許，在其位於臺北縣三重巿秀江街一九六號住
    處內，受王仲明（綽號「神經明」）所託，代為保管可發射
    子彈具有殺傷力之仿ＢＥＲＥＴＴＡ廠九二ＦＳ型半自動手
    槍製造之改造手槍一枝（槍枝管制編號000000000
    0號，含彈匣一個），未經許可，將之藏置於上址住處內。
    嗣於九十四年二月五日晚間十一時五十分許，經警持搜索票
    前往上址執行搜索時，當時起出前開改造手槍一枝（含彈匣
    一個），始查獲上情。
二、案經臺北縣政府警察局三重分局報請臺灣板橋地方法院檢察
    署檢察官偵查起訴。
    理    由
一、上揭犯罪事實，業據被告甲○○迭於警詢及本院訊問時自白
    不諱（見臺灣板橋地方法院檢察署九十四年度核退偵字第七
    六五號偵查卷第十七頁及本院九十五年六月六日準備程序筆
    錄），並有改造手槍一枝（槍枝管制編號00000000
    00號，含彈匣一個）扣案可資佐證。而前開改造手槍一枝
    ，經送內政部警政署刑事警察局以性能檢驗法鑑驗結果，認
    係由仿ＢＥＲＥＴＴＡ廠九二ＦＳ型半自動手槍製造之玩具
    手槍去除槍管內阻鐵而成之改造手槍，機械性能良好，可擊
    發適用子彈，認具殺傷力，有該局九十四年二月二十一日刑
    鑑字第０九四００二二五五九號槍彈鑑定書一件在卷足憑（
    見同上偵查卷第五一頁至第五三頁），足認被告自白確與事
    實相符。是本案事證明確，被告犯行堪以認定，應予依法論
    罪科刑。
二、核被告所為，係犯槍砲彈藥刀械管制條例第八條第四項之寄
    藏可發射子彈具有殺傷力之改造手槍罪。又槍砲彈藥刀械管
    制條例第八條係將「持有」與「寄藏」為分別之處罰規定，
    則單純之「持有」，固不包括「寄藏」，但「寄藏」之受人
    委託代為保管，其保管之本身所為之「持有」，既係「寄藏
    」之當然結果，應不另論罪。查被告行為後，刑法部分條文
    業於九十四年二月二日經總統以華總一義字第０九四０００
    一四九０一號令修正公布，並自九十五年七月一日起生效施
    行（下稱現行刑法）；復參酌最高法院九十五年五月二十三
    日第八次刑事庭會議決議意旨，現行刑法第二條第一項之規
    定，係規範行為後法律變更所生新舊法律比較適用之準據法
    ，於現行刑法施行後，應適用現行刑法第二條第一項之規定
    ，為「從舊從輕」之比較；又比較時應就罪刑有關之共犯、
    未遂犯、想像競合犯、牽連犯、連續犯、結合犯，以及累犯
    加重、自首減輕暨其他法定加減原因（如身分加減）與加減
    例等一切情形，綜其全部罪刑之結果而為比較。次查，(一)被
    告於九十三年間因違反毒品危害防制條例案件，經本院以九
    十三年度簡字第七四五號判處應執行有期徒刑六月，如易科
    罰金，以銀元三百元折算一日確定，於九十三年七月九日易
    科罰金執行完畢，有臺灣高等法院被告前案紀錄表一份附卷
    可稽，其於五年內再故意犯本案有期徒刑以上之罪，無論依
    修正前、後刑法第四十七條規定，均應構成累犯，並加重本
    刑至二分之一，是對被告而言，二者適用結果並無不同。(二)
    被告行為時之刑法第四十二條第二項規定：「易服勞役以一
    元以上三元以下，折算一日。但勞役期限不得逾六個月。」
    依斯時有效施行之罰金罰鍰提高標準條例第二條前段規定（
    業於九十五年五月十七日經總統以華總一義字第０九五００
    ０六九七九一號令修正公布刪除，並自九十五年七月一日起
    生效），依刑法第四十二條第二項易服勞役者，就其原定數
    額提高為一百倍折算一日，則本案被告行為時之刑法及罰金
    罰鍰提高標準條例關於易服勞役折算標準之規定，係以銀元
    三百元折算一日，經折算為新臺幣後，應以新臺幣九百元折
    算一日。而現行刑法第四十二條第三項規定：「易服勞役以
    新臺幣一千元、二千元或三千元折算一日。但勞役期限不得
    逾一年。」比較修正前、後關於易服勞役折算標準之規定，
    以修正後刑法第四十二條第三項規定，較有利於行為人。綜
    上，經整體比較全部罪刑之結果，以現行刑法之規定，較有
    利於被告，依現行刑法第二條第一項但書規定，應適用最有
    利於行為人之法律即現行刑法之規定。是被告於九十三年間
    因違反毒品危害防制條例案件，經本院以九十三年度簡字第
    七四五號判處應執行有期徒刑六月，如易科罰金，以銀元三
    百元折算一日確定，於九十三年七月九日易科罰金執行完畢
    ，已如前述，其於五年內再故意犯本案有期徒刑以上之罪，
    為累犯，應依現行刑法第四十七條規定加重其刑。爰審酌爰
    審酌被告未經許可寄藏具有殺傷力之槍枝及子彈，嚴重危害
    社會秩序，影響社會治安甚鉅，兼衡其犯罪動機、目的、智
    識程度、生活狀況、寄藏槍枝之數量以及寄藏期間未持以另
    犯他罪等一切情狀，量處如主文所示之刑，並就罰金部分諭
    知易服勞役之折算標準，資為懲儆。
三、扣案可發射子彈具有殺傷力之改造手槍一枝（槍枝管制編號
    0000000000號，含彈匣一個）係違禁物，不問屬
    於犯人與否，應依刑法第三十八條第一項第一款規定宣告沒
    收。至被告另為警查扣其持有之第一級毒品海洛因四包（合
    計驗餘淨重一．八一公克）、第二級毒品安非他命一包（淨
    重一公克）、殘渣袋三個、分裝袋十五只、分裝勺一支等物
    ，均與其所犯本案非法寄藏槍枝罪行無涉，而前開毒品雖屬
    違禁物品，惟仍屬其非法持有或施用毒品罪嫌之重要證物，
    不宜逕在本案中宣告沒收，故上揭扣押物品均不予宣告沒收
    ，附此敘明。
據上論斷，應依刑事訴訟法第二百九十九條第一項前段，槍砲彈
藥刀械管制條例第八條第四項，現行刑法第十一條前段、第二條
第一項但書、第四十七條、第四十二條第三項、第三十八條第一
項第一款，判決如主文。
本案經檢察官陳鴻濤到庭執行職務。
中    華    民    國    95    年    7     月    20    日
                  刑事第七庭審判長法  官  胡  堅  勤
                                  法  官  李  君  豪
                                  法  官  王  瑜  玲
上列正本證明與原本無異。
如不服本判決，應於判決送達後10日內向本院提出上訴狀（應附
繕本），上訴於臺灣高等法院。
中    華    民    國    95    年    7     月    21    日
                                  書記官  黃  頌  棻
附錄本案論罪科刑法條全文：
槍砲彈藥刀械管制條例第八條
未經許可，製造、販賣或運輸鋼筆槍、瓦斯槍、麻醉槍、獵槍、
空氣槍或第四條第一項第一款所定其他可發射金屬或子彈具有殺
傷力之各式槍砲者，處無期徒刑或五年以上有期徒刑，併科新臺
幣一千萬元以下罰金。
未經許可，轉讓、出租或出借前項所列槍枝者，處五年以上有期
徒刑，併科新臺幣一千萬元以下罰金。
意圖供自己或他人犯罪之用，而犯前二項之罪者，處無期徒刑或
七年以上有期徒刑，併科新臺幣一千萬元以下罰金。
未經許可，持有、寄藏或意圖販賣而陳列第一項所列槍枝者，處
三年以上十年以下有期徒刑，併科新臺幣七百萬元以下罰金。
第一項至第三項之未遂犯罰之。


司法院資訊處製作；財團法人民間司法改革基金會備份。
